臺灣高等法院刑事裁定　　　　　　　　　100年度抗字第423號
抗　告　人
即　被　告　陳則安
選任辯護人　陳俊隆律師
　　　　　　李宗益律師
上列抗告人即被告因聲請具保停止羈押案件，不服臺灣桃園地方
法院中華民國100 年4 月8 日裁定（100 年度聲字第1124號），
提起抗告，本院裁定如下：
    主    文
抗告駁回。
    理    由
一、原審裁定意旨以：審酌抗告人即被告陳則安原羈押原因迄今
    仍存，觀諸被告既曾坦承檢察官起訴書上載犯罪事實之一部
    ，並參閱通訊監察譯文內容、搜索扣押筆錄暨扣押物品目錄
    表、蒐證照片、內政部刑事警察局鑑定書，悉見被告涉犯上
    開罪名之犯嫌重大，念其素不否認結識同案在逃之共犯互通
    聯絡，況且被告與同案被告鄭國志各於警詢、檢察官偵訊中
    供述之情節甚為歧異，避重就輕企圖卸責之姿明灼，同案被
    告鄭國志復為所熟稔之被告極力藉詞開脫，核與前開諸項證
    據顯示其等應具犯意聯絡之內容相較矛盾，益徵迴護共犯之
    情，便有事實足認為有勾串共犯之虞，釋放被告將生影響嗣
    後審判、執行程序窒礙難行之處，權衡比例原則，洵有繼續
    羈押被告之必要，該必要性目前無從透過具保或限制住居等
    其他手段加以替代，又無刑事訴訟法第114 條各款規定不得
    駁回具保停止羈押聲請之情形，另原審並非執刑事訴訟法第
    101 條第1 項第1 款規定資予羈押被告，被告遽以空言泛辯
    似無逃亡之虞即謂羈押原因消滅，對上揭羈押原因為何，容
    有誤會，原審無庸贅加辨明論述為由，駁回被告具保停止羈
    押之聲請等語。
二、抗告意旨略以：被告並無刑事訴訟法第101 條之情形，亦即
    不符合非予羈押顯難進行審判、執行之必要性要件，請依同
    法第404 條第2 款、第413 條之規定，撤銷原審裁定，並請
    准予具保，以障人權等語。
三、按羈押被告之強制處分，係為利於實施刑事訴訟，以保全追
    訴、審判之進行或刑罰之執行，甚或預防其繼續再犯為目的
    ，可分為偵查中之羈押與審判中之羈押。而審判中之羈押，
    乃法院就繫屬之案件，基於憲法保障人身自由之旨，依刑事
    訴訟法有關羈押之規定，於該案件在不同審級訴訟程序中，
    因權利義務之訴訟關係，所行使之訴訟指揮權，不同審級法
    院各具有其職權行使之獨立性；次按，停止羈押係指執行羈
    押後，雖仍有羈押之原因，但羈押之必要性，已不存在，為
    維持羈押裁定之效力，改以具保、責付或限制住居之方法代
    替羈押之執行，而有無繼續羈押之必要，得否具保、責付、
    限制住居而停止羈押，均屬事實審法院得自由裁量、判斷之
    職權，苟其此項裁量、判斷，並不悖乎通常一般人日常生活
    經驗之定則或理則上所當然之論理法則，復已於裁定書內論
    敘其何以作此判斷之心證理由者，即不得任意指摘為違法（
    最高法院96年度台抗字第434 號裁定參照）。易言之，所謂
    有無羈押之必要，仍許法院斟酌訴訟進行程度及其他一切情
    事而為認定，除有刑事訴訟法第114 條各款所列情形之一不
    得駁回者外，准許與否，該管法院有自由裁量之權，衡非被
    告所得強求（最高法院29年抗字第57號、46年臺抗字第6 號
    、第21號判例意旨可資參照）。
四、本院查：
（一）被告陳則安因違反毒品危害防制條例案件，經原審訊問後
      ，認其涉犯同條例第4 條第2 項製造第二級毒品甲基安非
      他命之犯罪嫌疑重大，所犯乃最輕本刑7 年以上有期徒刑
      之罪，並有事實足認為有勾串共犯之虞，非予羈押，顯難
      進行審判及執行，有羈押之必要，依刑事訴訟法第101 條
      第1 項第2 款、第3 款規定，於民國100 年2 月23日執行
      羈押在案，有原審100 年2 月23日訊問筆錄、押票及押票
      回證在卷可稽。
（二）參諸被告及另案被告鄭國志之供述，暨卷附之通訊監察譯
      文、扣案證物、內政部警政署刑事警察局之鑑定書等證據
      資料，被告確有參與另案被告鄭國志製造第二級毒品甲基
      安非他命製程中之部分行為，足見被告涉犯前開罪嫌，犯
      罪嫌疑重大；次查，被告如何參與前開製程之部分行為，
      核與另案被告鄭國志之供述內容有所不符，且甚為歧異，
      再加上尚有另一名共犯即另案被告詹明芬仍未到案，顯有
      事實足認被告有勾串共犯之虞，原審認定被告已具備刑事
      訴訟法第101 條第1 項第2 款、第3 款之羈押原因，核無
      違誤。
（三）參以被告所提出之聲請交保之理由及前開抗告事由，並無
      刑事訴訟法第114 條各款所列之所犯最重本刑為3 年以下
      有期徒刑、拘役或專科罰金之罪者；懷胎5 月以上或生產
      後2 月未滿者；現罹疾病，非保外治療顯難痊癒者等必要
      停止羈押要件存在。
（四）被告是否涉犯前開罪嫌、抑或參與程度為何，在在均與事
      實真相至有密切關聯，而本件既有事實足認被告與其他共
      犯有勾串之虞，如將之釋放勢將影響後續之審判，甚至於
      日後之執行程序，自有羈押之必要，而此必要性並無法以
      具保、限制住居等其他強制處分手段代替。凡此，原審已
      就執行羈押後如何認被告仍有繼續羈押之必要，論敘其判
      斷之心證理由，所為裁量及判斷核無違經驗及論理法則，
      自無違法或不當之處。
（五）綜上所述，被告既已具備刑事訴訟法第101 條第1 項第2
      款、第3 款所規定之羈押原因及羈押必要性，則其抗告意
      旨仍執前詞，就原審上揭自由裁量職權之適法行使暨敘明
      之理由，徒憑己見聲請撤銷原審裁定，尚難認為有理由，
      應予駁回。
五、據上論結，應依刑事訴訟法第412條，裁定如主文。
中    華    民    國   100    年    4     月    29    日
                  刑事第九庭  審判長法  官  陳貽男
                                    法  官  蔡聰明
                                    法  官  蔡守訓
以上正本證明與原本無異。
不得再抗告。
                                    書記官  許俊鴻
中    華    民    國   100    年    4     月    29    日